臺灣新北地方法院刑事判決
111年度審易字第966號
公  訴  人  臺灣新北地方檢察署檢察官
被      告  陳重豪



選任辯護人  許宗麟律師（法律扶助律師）                  
上列被告因妨害名譽案件，經檢察官提起公訴（111 年度偵字第
1275號），本院判決如下：
    主  文
陳重豪散布文字，而傳述足以毀損他人名譽之事，處拘役叁拾日
，如易科罰金，以新臺幣壹仟元折算壹日。
    事實及理由
壹、查被告陳重豪所犯係死刑、無期徒刑、最輕本刑為3 年以上
    有期徒刑以外之罪，被告於準備程序就被訴事實為有罪之陳
    述，經告知簡式審判程序之旨，並聽取其與辯護人及檢察官
    之意見後，本院認無不得或不宜改依簡式審判程序進行之處
    ，爰依刑事訴訟法第273 條之1 第1 項、第284 條之1 之規
    定，裁定進行簡式審判程序。
貳、本案犯罪事實、證據及應適用之法條，除下列事項應予更正
    、補充外，餘均引用附件即檢察官起訴書之記載：
一、各欄及附表所載之「y120kkkk」，皆應更正為「y120kkkkk 
     」。
二、補充「被告陳重豪於111 年6 月16日本院準備程序及審理時
    之自白（參本院卷附當日各該筆錄）」為證據。
叁、審酌被告與告訴人駱燕萍原為網路社群之網友，因不滿告訴
    人將其封鎖，未能秉持理性、平和之態度妥善處理或化解紛
    爭，卻放縱一己怒氣，在公開之社群網站上數度張貼文字對
    告訴人出言侮辱及誹謗，對告訴人人格、聲譽造成侵害，顯
    不尊重他人之名譽法益，甚為不該，兼衡被告之素行、教育
    程度、職業、生活狀況與家庭經濟狀況、行為時患有慢性思
    覺失調症（參本院卷附臺北市立聯合醫院診斷證明書，惟尚
    無事證足認符合刑法第19條第1 項、第2 項之情形），以及
    犯後終能坦承犯行，態度勉可，但迄今未能與告訴人達成和
    解或成立調解，亦未能取得告訴人之諒解，告訴人更因被告
    所為導致長期失眠、焦慮，而委任告訴代理人張俊德當庭請
    求對被告從重量刑等一切情狀，量處如主文所示之刑，並諭
    知如易科罰金之折算標準，以資處罰。
肆、本判決係依刑事訴訟法第310 條之2 及第454 條所製作之簡
    化判決，依法僅需記載犯罪事實、證據名稱及應適用之法條
    ，並得以簡略方式為之，如認定之犯罪事實、證據及應適用
    之法條，與檢察官起訴書之記載相同者，得引用之，附此敘
    明。
據上論斷，應依刑事訴訟法第273 條之1 第1 項、第299 條第1
項前段、第310 條之2 、第454 條（本件依刑事判決精簡原則，
僅記載程序法條文），判決如主文。
本案經檢察官劉恆嘉偵查起訴，由檢察官陳炎辰到庭執行公訴。
中　　華　　民　　國    111   年 　  7  　月 　 12  　日
                 刑事第二十四庭  法  官　李俊彥   
以上正本證明與原本無異。
如不服本判決，應於判決送達後20日內敘明上訴理由，向本院提
出上訴狀（應附繕本），上訴於臺灣高等法院。其未敘述上訴理
由者，應於上訴期間屆滿後20日內向本院補提理由書「切勿逕送
上級法院」。
                                 書記官  林慈恩
中　　華　　民　　國　  111 　年　   7    月    12    日
附錄本判決論罪之法律條文：
中華民國刑法第309 條
公然侮辱人者，處拘役或9 千元以下罰金。
以強暴犯前項之罪者，處1 年以下有期徒刑、拘役或1 萬5 千元
以下罰金。

中華民國刑法第310 條
意圖散布於眾，而指摘或傳述足以毀損他人名譽之事者，為誹謗
罪，處1 年以下有期徒刑、拘役或1 萬5 千元以下罰金。
散布文字、圖畫犯前項之罪者，處2 年以下有期徒刑、拘役或3
萬元以下罰金。
對於所誹謗之事，能證明其為真實者，不罰。但涉於私德而與公
共利益無關者，不在此限。
--------------------------------------------------------
附件：
臺灣新北地方檢察署檢察官起訴書
                                     111年度偵字第1275號
　　被　　　告　陳重豪　男　56歲（民國00年00月00日生）
　　　　　　　　　　　　住○○市○○區○○街00巷00號
　　　　　　　　　　　　居新北市○○區○○路00號4樓
　　　　　　　　　　　　國民身分證統一編號：Z000000000號
    選任辯護人  許宗麟律師
上列被告因妨害名譽案件，已經偵查終結，認應提起公訴，茲將
犯罪事實及證據並所犯法條分敘如下：
　　　　犯罪事實
一、陳重豪係通訊軟體「INSTAGRAM」（以下簡稱IG）帳號「y12
    0kkkk」、「y00000000y」之使用者，駱燕萍則係IG帳號「l
    ou6860」之使用者。雙方原於民國109年6月24日在IG上互為
    好友，然駱燕萍因故將陳重豪之帳號封鎖後，陳重豪遂心生
    不滿，竟基於公然侮辱、加重誹謗之犯意，於如附表所示時
    間，在如附表所示之IG帳號內，刊登如附表之內容，並標記
    駱燕萍之上開帳號，足以貶損駱燕萍之人格、名譽。
二、案經駱燕萍訴由新北市警察局土城分局報告偵辦。
　　　　證據並所犯法條
一、證據清單及待證事實：
編號 證據名稱 待證事實 1 被告陳重豪於警詢時及偵查中之供述 被告坦承於如附表時間，刊登如附表內容之客觀事實。 2 告訴人駱燕萍於警詢時及偵查中之指訴 證明全部犯罪事實。 3 110年7月13日及7月27日IG頁面翻拍照片共8張。 證明全部犯罪事實。 4 告訴人駱燕萍IG帳號「lou6860」翻拍照片1張。 該IG帳號係除刊登告訴人照片外，於110年7月18日有7800位追蹤者及1883人追踨中，證明該帳號與告訴人身分有所聯結，且為多數人所知悉之事實。 
二、核被告所為，係犯刑法第309條第1項之公然侮辱、同法第31
    0條第2項之加重誹謗等罪嫌。被告如附表之行為，係在時間
    緊密相連之環境下，基於單一目的接續而為，各行為之獨立
    性極為薄弱，請論以接續犯之包括一罪。又被告以一行為觸
    犯公然侮辱、加重誹謗等罪名，屬於想像競合犯，請依刑法
    第55條之規定，從一重即刑法第310條第2項加重誹謗罪嫌處
    斷。
三、另告訴及報告意旨雖以：被告陳重豪基於加重誹謗犯意，於
    110年7月15日及7月27日某時許，分別在IG「y120kkkk」帳
    號內貼文內，以「做父母的要教育小孩要以身作則，本身連
    最基本的誠信都做不到做不好，妳的小孩以後會變成怎樣我
    不知道」、「抓完粉絲就走人， 天大的謊言」，於111年2
    月23日某時許，在其上開IG帳號內貼文內，附上與告訴人之
    對話截圖，並以「大家一起來做評斷是非黑白對錯」、「不
    要沒事找事做，無聊，是我的錯嗎」等語指摘告訴人，足以
    貶損告訴人名譽，而涉犯刑法第310條第2項加重誹謗罪嫌。
    惟查，訊據被告辯稱：因告訴人封鎖伊，伊只是要發洩情緒
    等語。關此部分，告訴人陳稱：伊與被告加好友後，因被告
    貼文罵很多人，所以才封鎖他等語，核與被告所辯IG帳號遭
    告訴人封鎖一節相符，是以被告上開言論非以損害告訴人名
    譽為其唯一目的，尚無「實質惡意」及超過「合理評論」之情
    形，自屬憲法所保障之言論自由，而與刑法加重誹謗罪之構
    成要件不符。而此部分若成立犯罪，與上開起訴犯罪事實部
    分，為接續犯之包括一罪關係，爰不另為不起訴之處分。
四、至告訴暨報告意旨另認：被告於110年7月15日15時36分前之
    某時許，以「人在做天在看。現世報。背叛者言而無信。在
    社會現實生活沒有誠信原則就是(黑)黑社會有一句名言：出
    來混總要還的一天(死)。不要今公祭明天就忘記。切記」等
    語恫嚇告訴人，涉有刑法第305條恐嚇危害安全罪嫌部分，
    訊據被告陳重豪堅詞否認有何恐嚇犯行，辯稱：伊是因為告
    訴人封鎖帳號，而發洩一下情緒，伊是說做人要有誠信，至
    於有些用語，是看電影、新聞都有，伊只是把它寫出來等語
    。查觀諸被告上開貼文內容「人在做天在看。現世報。背叛
    者言而無信。在社會現實生活沒有誠信原則就是(黑)」，內
    容係在指為人需有誠信，尚未有加害告訴人生命、身體、自
    由、名譽、財產之情，與刑法恐嚇之構成要件有間；另有關
    「黑社會有一句名言：出來混總要還的一天(死)。不要今公
    祭明天就忘記」等語，則有凡事需付出代價及不知記取教訓
    之意，且該等言詞確曾在電影、報導，甚至一般人言談中出
    現，雖其言語內容之暗意，可能令人不快，惟其內容尚無由
    認定為刑法上所稱之恐嚇。是無從以被告在網路有上開貼文
    ，遽以刑法恐嚇罪責繩之被告。惟此部分若成立犯罪，與本
    件起訴之犯罪事實間，即有一行為觸犯數罪名之想像競合犯
    關係，同不另為不起訴處分，附此敘明。
五、依刑事訴訟法第251條第1項提起公訴。
　　此　致
臺灣新北地方法院
中　　華　　民　　國　 111　　年　　4 　　月　　 5　　日
                              檢  察  官  劉恆嘉
附表：
項次 時間 貼文內容 貼文位置 被告帳號 1 110年7月13日13時13分許 台灣之恥沒有信用的台灣人，我看不起妳，王X蛋（即王八蛋之意，下同）騙子謊言專家，台灣人的臉讓妳丟盡了，我挑戰妳，呷飽等妳 被告IG「y120kkkk」帳號內貼文 y120kkkk 2 110年7月13日15時7分許 大爛人、沒有信用講話當放屁、台灣之恥大爛人 告訴人IG帳號貼文下方留言 y00000000y 3 110年7月13日15時24分許 台灣之恥 告訴人IG帳號貼文下方留言 y00000000y 4 110年7月13日15時25分許 台灣之恥 告訴人IG帳號貼文下方留言 y00000000y 5 110年7月13日15時34分許 「台灣之恥，台灣人的臉讓 妳丟盡了，不講信用的人，什麼美食部落客，我看妳改叫謊言部落客，大爛人，不講信用的人 在社會如何成大事做大業，送妳一句話妳 一輩子永遠不會有出息也不會有好日子過 ，永遠沒出息的騙子，謊言專家，台灣之恥」、「上面還掛那麼多國家的國旗我看妳的照片怎麼都沒有去過那些地方。大騙子，王X蛋」 被告IG「y120kkkk」帳號內貼文 y120kkkk 6 110年7月13日15時34分後某時許 台灣之恥大騙子，台灣最大謊言專家，台灣之恥丟盡台灣人的臉 被告IG「y120kkkk」帳號內照片 y120kkkk 7 110年7月27日某時許 「A big liar，不挺台灣人垃圾」、「因為她是有計劃性的，如果這種人可以當作朋友，屎都可以吃了」 被告IG「y120kkkk」帳號內貼文 y120kkkk